臺灣彰化地方法院刑事判決　　　　　　　　　　　　九十三年度易字第一二八七號
　　公　訴　人　臺灣彰化地方法院檢察署檢察官
　　被　　　告　甲○○
　　選任辯護人　張崇哲律師
右列被告因恐嚇案件，經檢察官提起公訴（九十三年度偵字第七六八一號）及移送併
案審理（九十三年度偵字第九四七一號），本院判決如左：
        主  文
甲○○連續以加害生命、身體、財產之事，恐嚇他人，致生危害於安全，累犯，處拘
役伍拾日，如易科罰金，以佰元折算壹日。
被訴毀損部分，公訴不受理。
        事  實
一、甲○○曾因違反商標法案件，於民國九十年七月二十四日，經本院以八十九年度
    訴字第三一二號（起訴書誤載為第八九號）判決判處有期徒刑六月確定，已於九
    十一年一月十五日易科罰金執行完畢。仍不知警惕，因懷疑其配偶林雲雀與乙○
    ○之子黃建中有不正常之來往，心有不滿，而多次與乙○○、黃建中進行協調談
    判，惟均未獲得解決，嗣於九十三年六月三日凌晨零時二十分許，甲○○再次撥
    打行動電話與黃建中進行談判，因雙方在電話中發生口角，甲○○一時氣憤情緒
    失控，乃於同日凌晨零時二十七分許，先以0000000000號之行動電話
    撥打乙○○所有之0000000000號行動電話，要求乙○○及黃建中出來
    談判，隨即於同日凌晨零時四十五分許，至乙○○所經營位於彰化縣員林鎮○○
    里○○路○段三六二巷三十九號之住處「安福堂」（起訴書誤載為「福安堂」）
    找渠二人，惟因乙○○、黃建中均未出來赴約，甲○○遂以乙○○所有之花盆砸
    向乙○○上址之鐵捲門，並拾起地上之磚塊砸向乙○○上址「安福堂」之招牌，
    致乙○○所有之花盆、招牌不堪使用（毀損部分業經撤回告訴，詳後訴）；然因
    乙○○、黃建中仍未出面，甲○○乃基於恐嚇危害他人生命、身體、財產安全之
    概括犯意，先於同日凌晨零時五十七分許，再次撥打前開行動電話，向乙○○恐
    嚇：如果渠等再不出來，就要放火燒掉房子等語，致乙○○心生畏懼，適經員林
    鎮仁愛里里長陳正成發現後予以制止，並報警處理；又於九十三年十一月三十日
    上午十一時許，甲○○與乙○○因前開案件至臺灣彰化地方法院檢察署開完庭後
    ，甲○○竟又承前恐嚇危害他人生命、身體、財產安全之概括犯意，在該署法警
    室前向乙○○恐嚇：「如果不和解，就將你全家殺掉」等語，並作勢揮砍之動作
    ，致乙○○心生畏懼，而向臺灣彰化地方法院檢察署按鈴申告，始悉上情。
二、案經被害人乙○○訴由彰化縣警察局員林分局報請臺灣彰化地方法院檢察署檢察
    官偵查起訴及被害人乙○○訴請臺灣彰化地方法院檢察署檢察官移送併案審理。
        理  由
壹、有罪部分：
一、按被告以外之人於審判外之言詞或書面陳述，除法律有規定者外，不得作為證據
    ，刑事訴訟法第一百五十九條第一項固定有明文。惟當事人、代理人、辯護人及
    輔佐人聲請傳喚之證人、鑑定人，於審判長為人別訊問後，由當事人、代理人或
    辯護人直接詰問之。被告如無辯護人，而不欲行詰問時，審判長仍應予詢問證人
    、鑑定人之適當機會；且被告以外之人於偵查中向檢察官所為之陳述，除顯有不
    可信之情況者外，得為證據；又被告以外之人於審判外之陳述，雖不符前四條之
    規定，而經當事人於審判程序同意作為證據，法院審酌該言詞陳述或書面陳述作
    成時之情況，認為適當者，亦得為證據，同法第一百六十六條第一項、第一百五
    十九條之一第二項及第一百五十九條之五第一項分別定有明文，是被告對證人之
    詰問權雖為被告應受保障之訴訟權能之一，但尚非不得拋棄。查本件公訴人及被
    告均不爭執證人陳正成於警詢及檢察官偵查中證述之證據能力，同意作為證據（
    參本院九十四年一月二十四日準備程序筆錄第七頁），則本院審酌證人陳正成於
    偵查中之證述已經具結，有證人結文一紙在卷可憑（參九十三年度偵字第七六八
    一號偵查卷第十二頁），且無顯有不可信之情形；另審警詢筆錄作成時之情況，
    亦認為適當，爰依刑事訴訟法第一百五十九條之一第二項、第一百五十九條之五
    第一項之規定，認為傳聞法則之例外，有證據能力，先予敘明。
二、右揭犯罪事實，業據被告於本院審理時坦承不諱，核與證人即告訴人乙○○於警
    詢及本院審理中之證述、證人陳正成於警詢及偵查中證述之情節相符，並有被告
    所使用之0000000000號行動電話之通聯紀錄一份、「安福堂」現場照
    片三張及臺灣彰化地方法院檢察署法警室前之監視錄影光碟一片附卷可憑，足徵
    被告之自白與事實相符。本件事證已臻明確，被告犯行堪以認定。
三、核被告所為，係犯刑法第三百零五條之恐嚇危害安全罪。其先後二次恐嚇危害安
    全犯行，時間緊接，犯罪構成要件相同，顯係基於概括犯意為之，為連續犯，應
    依刑法第五十六條之規定以一罪論，並加重其刑。被告前開犯罪事實中，於九十
    三年十一月三十日上午十一時許之恐嚇犯行雖未據檢察官提起公訴，惟該部分犯
    行與起訴經本院論罪部分有連續犯裁判上一罪之關係，並經檢察官移送併案審理
    ，自為起訴效力所及，應由本院併予審理，附此敘明。又查被告曾因違反商標法
    案件，經本院以八十九年度訴字第三一二號判決判處有期徒刑六月確定，已於九
    十一年一月十五日易科罰金執行完畢，有臺灣高等法院被告前案紀錄表乙紙附卷
    可憑，其受此有期徒刑執行完畢後，五年以內再犯有期徒刑以上之罪，為累犯，
    應依法遞予加重其刑。爰審酌被告係因懷疑妻子與告訴人乙○○之子黃建中有不
    正常往來關係，屢次與告訴人及黃建中協調談判，要求黃建中不要再與其妻子聯
    絡未果，面臨家庭破裂之危機，情緒已極為沮喪及不安，本次係因與黃建中在電
    話中談判時發生口角，始情緒失控而涉犯本案之犯罪動機、目的、及以放火燒毀
    住宅及殺光全家之言語恐嚇告訴人，對告訴人及其家人造成極大精神壓力，惟其
    犯後坦承犯行，態度尚佳，又與告訴人達成和解，願意賠償告訴人新臺幣十萬元
    ，且告訴人已當庭表示原諒被告，請求法院就被告從輕量刑等一切情狀，量處如
    主文所示之刑，並諭知易科罰金之折算標準，以示懲儆。
貳、不受理部分：
一、按告訴乃論之罪，告訴人於第一審辯論終結前，得撤回其告訴；又告訴經撤回者
    ，應諭知不受理之判決，刑事訴訟法第二百三十八條第一項、第三百零三條第三
    款分別定有明文。
二、公訴意旨雖以：被告甲○○於九十三年六月三日凌晨零時四十五分許，至告訴人
    乙○○所經營位於彰化縣員林鎮○○里○○路○段三六二巷三十九號之住處「安
    福堂」找告訴人及黃建中，惟因渠等二人均未出來赴約，甲○○遂基於損壞他人
    物品之犯意，拿起告訴人所有之花盆砸向上址之鐵捲門，並拾起地上之磚塊砸向
    上址「安福堂」之招牌，致告訴人所有之花盆、招牌不堪使用，足以生損害於告
    訴人，案經告訴人提起告訴後，因認被告另涉有刑法第三百五十四條之毀損罪嫌
    等語。惟查此項罪名依刑法第三百五十七條之規定，須告訴乃論。茲據告訴人乙
    ○○於本院審理中當庭撤回告訴（參九十四年五月三日審判筆錄第二十二頁），
    依前開法條之規定，此部份自應諭知被告不受理之判決。
據上論斷，應依刑事訴訟法第二百九十九條第一項前段、第三百零三條第三款，刑法
第五十六條、第三百零五條、第四十七條、第四十一條第一項前段，罰金罰鍰提高標
準條例第一條前段、第二條，判決如主文。
本件經檢察官楊忠城到庭執行執務。
中      華      民      國    九十四    年　    五　    月    二十　　  日
                                臺灣彰化地方法院刑事第一庭
                                    審判長法官  宋  恭  良
                                    法      官  許  雅  婷
                                    法      官  吳  永  梁
右正本證明與原本無異。
如不服本判決，應於判決送達後十日內，向本院提出上訴狀（須附繕本）。
告訴人或被害人對於判決如有不服具備理由請求檢察官上訴者，其上訴期間之計算係
以檢察官收受判決正本之日期為準。
                                    法院書記官  陳  美  敏
中      華      民      國    九十四    年　    五　    月    二十五　  日
附錄本案論罪科刑法條全文：
刑法第三百零五條
以加害生命、身體、自由、名譽、財產之事恐嚇他人，致生危害於安全者，處二年以
下有期徒刑、拘役或三百元以下罰金。
